【裁判字號】    89,台非,40
【裁判日期】    890217
【裁判案由】    竊盜
【裁判全文】
最高法院刑事判決                                  八十九年度台非字第四○號
    上 訴 人  最高法院檢察署檢察總長
    被    告  甲○○
右上訴人因被告竊盜案件，對於台灣高等法院中華民國八十八年六月十一日第二審確
定判決（八十八年度上易字第一六八三號，起訴案號：台灣新竹地方法院檢察署八十
八年度偵字第四四三號），認為違法，提起非常上訴，本院判決如左：
    主  文
原判決關於訴訟程序違背法令部分撤銷。
    理  由
非常上訴理由稱：「一按除有特別規定外，被告未於審判期日到庭而逕行審判者，其
判決當然違背法令。又送達於監獄或看守所之人，應囑託監所長官為之。刑事訴訟法
第三百七十九條第六款，第五十六條第二項分別定有明文。查被告於第一審審理中即
已另案在新竹看守所羈押，原審審理中亦復如此，奈原審法院通知被告於八十八年五
月二十八日到庭審判，竟向新竹縣竹北市○○路六五八號之住所送達，致被告無法接
獲開庭通知，因而無法出庭為自己有利之辯護，詎原審法院不察，未經合法傳喚，逕
行審判，維持第一審所為有罪之判決，而駁回被告之上訴，揆諸上開說明，其判決當
然違背法令。二案經判決確定，且對被告不利，應依刑事訴訟法第四百四十一條、第
四百四十三條提起非常上訴。」等語。
本院按除有特別規定外，被告未於審判期日到庭而逕行審判者，其判決當然違背法令
，刑事訴訟法第三百七十九條第六款定有明文。又第二審法院得不待被告之陳述逕行
判決者，以被告經合法傳喚無正當理由不到庭為限，此觀同法第三百七十一條之規定
自明。本件原審定期於民國八十八年五月二十八日上午九時四十五分審理，傳喚被告
甲○○之傳票於八十八年四月三十日送達於新竹縣竹北市○○里○○路六五八號，由
被告之妻代為收受，有送達證書可稽。惟被告因另犯毒品危害防制條例第十條之罪，
於八十八年四月十七日進入台灣新竹看守所附設勒戒所觀察、勒戒，並於同年六月十
六日提送台灣台中戒治所強制戒治，有台灣新竹看守所附設勒戒所八十九年一月十日
證明書可按。則原審前開審理期日，被告既在台灣新竹看守所附設勒戒所觀察、勒戒
，原審未予提訊，即難認其係無正當理由不到庭。原審未俟其到庭，逕行審判，其踐
行之訴訟程序，即屬違背法令。案經確定，非常上訴意旨執以指摘，洵有理由，應由
本院將原判決關於訴訟程序違背法令部分撤銷，以資糾正。
據上論結，應依刑事訴訟法第四百四十七條第一項第二款，判決如主文。
中      華      民      國    八十九    年      二      月     十七     日
                              最高法院刑事第十一庭
                                  審判長法官  莊  登  照
                                        法官  洪  明  輝
                                        法官  蔡  清  遊
                                        法官  黃  一  鑫
                                        法官  林  秀  夫
      右正本證明與原本無異
                                              書  記  官
中      華      民      國    八十九    年      二      月    二十二    日


司法院資訊處製作；財團法人民間司法改革基金會備份。
